nl: Mobiele beweging: Op batterijen; Opwinden; Andere
ru: Движение мобиля: На батарейках; Заводной; Другое
vi: Chuyển động di động: Chạy bằng pin; Lên dây cót; Khác
fr: Mouvement mobile: Fonctionnant sur batterie; À ressort; Autre
pt-PT: Movimento de mobile: Operado por bateria; Conclusão; Outro
it: Movimento mobile: A batteria; A molla; Altro
pt-BR: Movimento celular: Operado por bateria; Corda; Outro
tr: Mobil Hareket: Pilli; Kurmalı; Diğer
hu: Babajáték mozgása: Elemről működik; Felhúzható; Egyéb
sk-SK: Pohon detského kolotoča: Na batérie; Navíjanie; Iné
nb: Mobil bevegelse: Batteridrevet; Opptrekk; Annet
hr-HR: Pokretanje mobila: Na baterije; Navijanje; Ostalo
bg-BG: Мобилно движение: С батерии; Навиващ се; Други
ko: 모빌 움직임 방식: 배터리로 작동; 와인드업; 기타
th: การเคลื่อนไหวแบบเคลื่อนที่: ขับเคลื่อนด้วยแบตเตอรี่; ไขลาน; อื่นๆ
fi: Mobiililiike: Akku-/patterikäyttöinen; Vedettävä; Muu
cs: Pohon strojku: Provoz na baterie; Natahovací; Jiné
sl-SI: Mobilno gibanje: Deluje na baterije; Navijanje; Drugo
sv: Mobil rörelse: Batteridriven; Skruva upp; Övrigt
es: Movimiento del móvil: Funciona con pilas; A cuerda; Otros
zh-CN: 悬挂饰物运动: 电池控制; 旋转发条; 其他
da: Mobil bevægelse: Batteridrevet; Oprulning; Andet
de: Mobilebewegung: Batteriebetrieben; Aufziehen; Sonstiges
el: Κινητή μόμπιλε: Λειτουργεί με μπαταρία; Κουρδιστό; Άλλο
en: Mobile movement: Battery-operated; Wind-up; Other
ja: モバイルの動き: 電池式; 巻取り式; その他
ro-RO: Mecanism carusel: Cu baterie; Cu cheiță; Altele
zh-TW: 吊飾機芯: 電池供電; 發條; 其他
pl: Ruch mobilny: Zasilany z baterii; Nawijanie; Inne
lt-LT: Muzikinės karuselės veikimas: Maitinama baterijomis; Prisukama; Kita